臺灣臺南地方法院刑事判決　　　　　　　96年度訴字第1088號
公　訴　人　臺灣臺南地方法院檢察署檢察官
被　　　告　戊○○
　　　　　　　（另案在臺灣臺南看守所附設勒戒處所執行中）
上列被告因竊盜等案件，經檢察官提起公訴（九十六年度偵緝字
第九五九號），被告於準備程序期日就被訴事實為有罪之陳述，
經本院合議庭裁定由受命法官獨任行簡式審判程序，並判決如下
：
    主  文
戊○○結夥三人以上攜帶兇器竊盜，處有期徒刑壹年貳月，減為
有期徒刑柒月；扣案如附表二編號五至十七所示之物品均沒收。
又結夥三人以上攜帶兇器竊盜，處有期徒刑壹年陸月，減為有期
徒刑玖月；扣案如附表二編號五至十七所示之物品均沒收。又結
夥三人以上攜帶兇器竊盜，處有期徒刑壹年陸月，減為有期徒刑
玖月；扣案如附表二編號五至十七所示之物品均沒收。應執行減
刑後有期徒刑貳年。扣案如附表二編號五至十七所示之物品均沒
收。
    事  實
一、戊○○於民國（下同）九十三年、九十四年間，在臺南縣歸
    仁鄉等地區，犯竊取多起臺灣電力股份有限公司（下簡稱臺
    電公司）所有之電纜線，經本院於九十五年六月二十二日以
    九十四年度易字第四二０號判決後，提起上訴，復經臺灣高
    等法院臺南分院於九十六年二月七日以九十五年度上訴字第
    一０八一號判決判處三年二月（未構成累犯）。
二、詎其於前開案件審理期間，猶不知悔改，竟另行起意，分別
    與庚○○、丁○○、辛○○及乙○○（後四人業經本院以九
    十六年度易字第三六二號判決）共同基於意圖為自己不法所
    有及妨害供公眾電氣事業之犯意聯絡及行為分擔，先後於如
    附表一所示之時間、地點，結夥三人以上攜帶客觀上足以對
    人之生命、身體、安全構成威脅，具有行兇危險性之電纜線
    剪刀、美工刀、壓力剪、老虎鉗、爬桿器等工具，竊取如附
    表一所示之臺電公司所有之ＰＶＣ風雨線（下簡稱電纜線）
    ，致如附表一所示地區○○○○○路燈供電中斷，而妨害供
    公眾用電利益之電氣事業。嗣於九十六年一月二十四日下午
    四時許，在臺南縣安定鄉南安村油車四之十一號第一資源回
    收廠處，為警循線查獲，並扣得如附表二所示之物品。
三、案經臺南縣警察局善化分局報告臺灣臺南地方法院檢察署檢
    察官偵查後提起公訴。
    理  由
一、本件被告戊○○所犯刑法第三百二十一條第一項第三款、第
    四款及同法第一百八十八條之罪，均係屬死刑、無期徒刑、
    最輕本刑為三年以上有期徒刑以外之罪，亦非屬高等法院管
    轄之第一審案件，其於準備程序進行中，先就被訴事實為有
    罪之陳述，經法官告知簡式審判程序之旨，並聽取檢察官之
    意見後，依刑事訴訟法第二百七十三條之一第一項、第二百
    七十三條之二等規定，裁定由受命法官獨任進行簡式審判程
    序，且不受同法關於證據能力認定及調查方式規定之限制，
    合先敘明。
二、前開犯罪事實有以下事證可資證明：
  (一)被告於偵訊及本院審理時之自白。
  (二)證人即回收場負責人王志仁於警詢之證述及指認照片。
  (三)證人即伍政小客車租賃公司負責人陳明總於警詢之證述及指
    認照片。
  (四)證人即共同被告庚○○、辛○○、乙○○於偵查中具結證述
    。
  (五)證人即共同被告辛○○、庚○○、乙○○於警訊之指認照片
    。
  (六)證人即共同被告丁○○於警偵訊之供述。
  (七)證人即臺電公司員工甲○○之證述。
  (八)扣押書、贓物認領保管單及扣押物照片。
  (九)臺電公司臺南區營業處九十六年九月十二日D臺南字第０九
    六０九０００二七一號函覆資料。
  (十)本院九十六年度易字第三六二號刑事案卷及判決。
三、論罪科刑
  (一)按攜帶兇器竊盜罪，係以行為人攜帶兇器竊盜為其加重條件
    ，此所謂兇器，其種類並無限制，凡客觀上足對人之生命、
    身體、安全構成威脅，具有危險性之兇器均屬之，且祇須行
    竊時攜帶此種具有危險性之兇器為已足，並不以攜帶之初有
    行兇之意圖為必要（最高法院七十九年臺上字第五二五三號
    判例要旨參照）。查本件被告攜帶電纜線剪刀、美工刀、壓
    力剪、老虎鉗、爬桿器等物品，充作竊盜工具使用，而該等
    物品均係屬金屬製品，且足以剪斷直徑二十二平方公釐之電
    纜線，並能削除包裹前開電纜線之塑膠外皮，客觀上當屬足
    以殺傷人生命、身體之器械，顯為具有危險性之兇器至明，
    是以，依前開說明，應該當於攜帶兇器竊盜。準此，核被告
    就如附表一編號一至四所示犯行，均係犯刑法第三百二十一
    條第一項第三款、第四款之結夥三人以上攜帶兇器之加重竊
    盜罪及同法第一百八十八條之妨害公用事業罪；就如附表一
    編號五所示犯行則係犯同法第三百二十一條第一項第三款攜
    帶兇器之加重竊盜罪及同法第一百八十八條之妨害公用事業
    罪，而其與共同被告辛○○就如附表一編號五之犯行有犯意
    聯絡及行為分擔，應論以共同正犯。其次，被告就如附表一
    編號一至五所示之犯行，均分別係以一行為，同時觸犯加重
    竊盜罪及妨害公用事業罪，而為想像競合犯，應依刑法第五
    十五條規定，各別從較重之加重竊盜罪處斷。
  (二)次按數犯罪行為於同時同地或密切接近之時地實施，侵害同
    一之法益，各行為之獨立性極為薄弱，依一般社會健全觀念
    ，在時間差距上，難以強行分開，在刑法評價上，以視為數
    個舉動之接續施行，合為包括之一行為予以評價，較為合理
    ，則屬接續犯，而為包括之一罪（最高法院八十六年度臺上
    字第三二九五號判例要旨參照）。查被告所犯如附表一編號
    二至三所示之犯行，及就如附表一編號四至五所示之犯行，
    乃於九十六年一月三日晚間十二時許以及同年月二十四日深
    夜，分別在接續密集時間內，反覆至相近之行竊地點，以相
    同手法竊取材質相同之電纜線，顯見其乃各別本於同一竊盜
    計畫之單一行為決意，而反覆實施同一犯罪構成要件，侵害
    同一法益，依前開說明，應各別評價為接續犯之包括一罪，
    而分別論以刑法第三百二十一條第一項第三款、第四款之加
    重竊盜罪一罪，至公訴人認被告所犯如附表一編號四、五所
    示之犯行乃犯意各別，應予分論併罰，容有誤會。再者，被
    告就如附表編號一、編號二、三（包括一罪）、編號四、五
    （包括一罪）之三次結夥三人以上攜帶兇器竊盜之犯行間，
    犯罪時間相隔數月或三星期以上，犯罪地點亦分屬仁德鄉、
    龍崎鄉，地點相距甚遠，足徵係基於各別犯意所為，應予分
    論併罰。
  (三)爰審酌被告有犯罪事實欄一所載之前科紀錄，此有臺灣高等
    法院被告前案紀錄表及臺灣臺南地方法院檢察署刑案資料查
    註紀錄表各一件在卷可稽，顯見被告於前開案件審理期間，
    仍未因為警查獲，並經檢察官偵查起訴及本院一審判決即記
    取教訓，再以相同手法，再犯本件竊盜案件，足徵被告毫無
    悔意，惡性非輕，復考量其犯本案時年僅二十五歲，高中肄
    業之智識程度，四肢健全，竟不思以正當途徑賺取所需，圖
    享不勞而獲，貪求不法利益，竊取臺電公司所有之電纜線，
    致臺電公司損害高達新臺幣三十二萬餘元之電纜線，更付出
    相當之修復費用，並造成被竊電纜線所在位置附近之民宅或
    路燈停電，影響公眾電氣使用之利益，妨害臺電公司之電氣
    事業，兼衡其犯罪手段、參與程度、分工模式、主從關係、
    犯後坦承犯行之態度等一切情狀，認公訴人對被告具體求處
    有期徒刑十月，尚屬過輕，應分別量處如主文所示之刑，罪
    刑較為相當，方足資懲戒。
  (四)再者，被告所為前開三次竊盜犯行，其犯罪時間均在民國（
    下同）九十六年四月二十四日以前，所犯雖屬中華民國九十
    六年罪犯減刑第三條第一項第十五款所列之罪，惟其未受死
    刑、無期徒刑或有期徒刑一年六月以上刑之宣告，此外，其
    雖曾經臺灣臺南地方法院檢察署九十六年四月十四日以丙○
    瑞偵臻緝字第一二三０號通緝書發佈通緝，並於同年六月七
    日為臺南縣警察局員警緝獲到案，此有臺灣臺南地方法院檢
    察署通緝書、撤銷通緝書及臺南縣警察局通緝案件移送書暨
    筆錄各一份在卷可佐，而按中華民國九十六年罪犯減刑條例
    第五條所規定之「本條例施行前，經通緝而未於中華民國九
    十六年十二月三十一日以前自動歸案接受偵查、審判或執行
    者，不得依本條例減刑。」，應係指於該條例施行前經通緝
    ，而未於九十六年十二月三十一日以前自動歸案者，不得依
    該條例減刑，如係於該條例施行前經通緝，並於該條例施行
    前經緝獲到案者，應不受該條規定不得減刑之限制（最高法
    院八十一年度臺非字第一二號裁判意旨參照），是以，本件
    仍核與同條例第二條第一項第三款規定相符，而無同條例第
    五條規定之適用，應依同條例第二條第一項第三款及第七條
    第一項之規定各減其宣告刑二分之一，並就減刑後之有期徒
    刑定應執行之刑。
  (五)末按共同正犯因相互間利用他人之行為，以遂行其犯意之實
    現，本於責任共同之原則，有關沒收部分，對於共犯間供犯
    罪所用之物，自均應為沒收之諭知（最高法院九十一年度臺
    上字第五五八三號、八十九年度臺上字第六九四六號判決可
    資參照）。扣案如附表二編號五至十七所示之物品，除編號
    六所示之剪刀二支為共同被告乙○○所有外，其餘物品均係
    被告所有，且均係供本件犯罪所用或犯罪預備之物，業據被
    告供承在卷及共同被告乙○○、辛○○、庚○○、丁○○於
    另案供述無訛，依前開說明，均應依刑法第三十八條第一項
    第二款之規定宣告沒收。至如附表二編號一至四所示之電纜
    線，均係被害人臺電公司所有之物品，故不為沒收之諭知。
據上論斷，應依刑事訴訟法第二百七十三條之一第一項、第二百
九十九條第一項前段，中華民國九十六年罪犯減刑條例第二條第
一項第三款、第七條、第十條第一項，刑法第三百二十一條第一
項第三款、第四款、第一百八十八條、第二十八條、第五十五條
、第五十一條第五款、第三十八條第一項第二款，刑法施行法第
一條之一，判決如主文。
本案經檢察官己○○到庭執行職務。
中　　華　　民　　國　　96　　年　　12　　月　　20　　日
                  刑事第十一庭  法  官  黃欣怡
以上正本證明與原本無異。
如不服本判決應於收受本判決後10日內向本院提出上訴書狀，並
應敘述具體理由。如未敘述上訴理由者，應於上訴期間屆滿後20
日內向本院補提理由書狀（均須按他造當事人之人數附繕本）「
切勿逕送上級法院」。
　　　　　　　　　　　　　　　　書記官  陳怡吟
中　　華　　民　　國　　96　　年　　12　　月　　20　　日
附表一：犯罪時間、地點、手法及共犯
 ┌─┬─────┬───────┬────────┬──┬──────┬───┬──┬──────┐
 │編│犯罪時間  │犯罪地點      │共犯之分工      │被害│所竊物品    │影響用│停電│修復費用    │
 │號│          │              │                │人  │價值        │電戶數│時間│            │
 │  │          │              │                │    │            │      │    │            │
 ├─┼─────┼───────┼────────┼──┼──────┼───┼──┼──────┤
 │1 │95年11月間│臺南縣仁德鄉上│戊○○（提供工具│臺電│PVC風雨線22 │31戶  │1天 │54,240元，以│
 │  │某日深夜  │侖仔段162號附 │、竊取）；辛○○│公司│平方公厘630 │      │    │與原來不同規│
 │  │          │近 (上侖26右13│（把風）；乙○○│    │公尺，價值  │      │    │格電纜線修復│
 │  │          │右2至C7號電桿)│（搬運）        │    │126000元    │      │    │。          │
 │  │          │              │                │    │            │      │    │            │
 │  │          │              │                │    │            │      │    │            │
 ├─┼─────┼───────┼────────┼──┼──────┼───┼──┼──────┤
 │2 │96年1月3日│臺南縣龍崎鄉中│戊○○（竊盜）；│臺電│PVC風雨線22 │路燈15│2天 │7,059元，以 │
 │  │晚上12時許│坑村8號附近 ( │庚○○（把風、搬│公司│平方公厘82公│盞    │    │與原來不同規│
 │  │          │內潭39-1至41號│運）；丁○○（竊│    │尺，價值1640│      │    │格電纜線修復│
 │  │          │電桿)         │盜）            │    │0元         │      │    │。          │
 │  │          │              │                │    │            │      │    │            │
 │  │          │              │                │    │            │      │    │            │
 ├─┼─────┼───────┼────────┼──┼──────┼───┼──┼──────┤
 │3 │96年1月3日│臺南縣龍崎鄉中│戊○○（提議、竊│臺電│PVC風雨線22 │路燈15│2天 │16,359元，以│
 │  │晚上12時許│坑村8號附近 ( │盜）；庚○○（把│公司│平方公厘190 │盞    │    │與原來不同規│
 │  │          │內潭44至47號電│風、搬運）；莊文│    │公尺，價值  │      │    │格之電纜線修│
 │  │          │桿)           │凱（竊盜）      │    │38000元     │      │    │復。        │
 │  │          │              │                │    │            │      │    │            │
 ├─┼─────┼───────┼────────┼──┼──────┼───┼──┼──────┤
 │4 │96年1月24 │臺南縣仁德鄉二│戊○○（提議、提│臺電│PVC風雨線22 │2戶   │11天│36,159元，以│
 │  │日深夜    │橋段81地號 (中│供工具、竊取）；│公司│平方公厘420 │      │    │與原來不同規│
 │  │          │洲33左2C2至C7 │辛○○（把風）；│    │公尺，價值  │      │    │格電纜線修復│
 │  │          │號電桿)       │乙○○（搬運）  │    │84000元     │      │    │。          │
 │  │          │              │                │    │            │      │    │            │
 │  │          │              │                │    │            │      │    │            │
 ├─┼─────┼───────┼────────┼──┼──────┼───┼──┼──────┤
 │5 │96年1月24 │臺南縣仁德鄉新│戊○○（提議、提│臺電│PVC風雨線22 │4戶   │11天│27,119元，以│
 │  │日深夜    │田段890-2地號 │供工具、竊取）；│公司│平方公厘315 │      │    │與原來不同規│
 │  │          │(杞官36右7至右│辛○○（搬運）  │    │公尺，價值  │      │    │格電纜線修復│
 │  │          │11號電桿)     │                │    │63000元     │      │    │。          │
 └─┴─────┴───────┴────────┴──┴──────┴───┴──┴──────┘
附表二：扣案物品
 ┌──┬─────┬────┬───┬─────┐
 │編號│物品名稱  │數量    │所有人│備註      │
 ├──┼─────┼────┼───┼─────┤
 │ 1  │臺電PVC風 │395.1公 │臺電公│規格為22平│
 │    │雨線      │斤      │司    │方公厘已去│
 │    │          │        │      │外皮，。另│
 │    │          │        │      │含2條有壓 │
 │    │          │        │      │接頭之銅線│
 │    │          │        │      │約4.2公斤 │
 │    │          │        │      │。        │
 ├──┼─────┼────┼───┼─────┤
 │ 2  │臺電PVC風 │90公斤  │臺電公│規格為22平│
 │    │雨線(銅線)│(3捆)   │司    │方公厘，已│
 │    │          │        │      │去外皮。  │
 ├──┼─────┼────┼───┼─────┤
 │ 3  │臺電PVC風 │53公斤  │臺電公│規格為22平│
 │    │雨線(銅線)│(2捆)   │司    │方公厘，已│
 │    │          │        │      │去外皮。  │
 ├──┼─────┼────┼───┼─────┤
 │ 4  │臺電PVC風 │37.3公斤│臺電公│規格為22平│
 │    │雨線外皮  │(4包)   │司    │方公厘。  │
 ├──┼─────┼────┼───┼─────┤
 │ 5  │電纜線剪刀│10支    │戊○○│ 應沒收。 │
 ├──┼─────┼────┼───┼─────┤
 │ 6  │剪刀      │2支     │乙○○│ 同上。   │
 ├──┼─────┼────┼───┼─────┤
 │ 7  │美工刀    │4支     │戊○○│ 同上。   │
 ├──┼─────┼────┼───┼─────┤
 │ 8  │美工刀片  │1盒 (3片│戊○○│ 同上。   │
 │    │          │)       │      │          │
 ├──┼─────┼────┼───┼─────┤
 │ 9  │爬桿器    │ 34支   │戊○○│ 同上。   │
 ├──┼─────┼────┼───┼─────┤
 │10  │壓力剪    │ 2支    │戊○○│ 同上。   │
 ├──┼─────┼────┼───┼─────┤
 │11  │老虎鉗    │ 1支    │戊○○│ 同上。   │
 ├──┼─────┼────┼───┼─────┤
 │12  │砂輪機    │ 1臺    │戊○○│ 同上。   │
 ├──┼─────┼────┼───┼─────┤
 │13  │安全帶    │ 1條    │戊○○│ 同上。   │
 ├──┼─────┼────┼───┼─────┤
 │14  │手套 (未使│ 9雙    │戊○○│ 同上。   │
 │    │用)       │        │      │          │
 ├──┼─────┼────┼───┼─────┤
 │15  │手套 (已使│ 10雙   │戊○○│ 同上。   │
 │    │用)       │        │      │          │
 ├──┼─────┼────┼───┼─────┤
 │16  │膠帶      │ 4捲    │戊○○│ 同上。   │
 ├──┼─────┼────┼───┼─────┤
 │17  │削電線損壞│ 1盒    │戊○○│ 同上。   │
 │    │美工刀片  │        │      │          │
 └──┴─────┴────┴───┴─────┘
附錄法條：
中華民國刑法第320條
（普通竊盜罪、竊佔罪）
意圖為自己或第三人不法之所有，而竊取他人之動產者，為竊盜
罪，處 5 年以下有期徒刑、拘役或 5 百元以下罰金。
意圖為自己或第三人不法之利益，而竊佔他人之不動產者，依前
項之規定處斷。
前二項之未遂犯罰之。
中華民國刑法第188條
（妨害公用事業罪）
妨害鐵路、郵務、電報、電話或供公眾之用水、電氣、煤氣事業
者，處5年以下有期徒刑拘役或5百元以下罰金。
